臺灣高等法院刑事判決　　　　　　　　93年度上易字第2059號
上　訴　人　臺灣板橋地方法院檢察署檢察官
被　　　告　丁○○
　　　　　　　　　　　十五弄三十四號三樓之二
　　　　　　庚○○
上　一　人
選任辯護人　邱群傑律師
　　　　　　許卓敏律師
上列上訴人因被告等竊盜等案件，不服臺灣板橋地方法院92年度
易字第2277號，中華民國93年10月29日第一審判決（起訴案號：
臺灣板橋地方法院檢察署92年度偵字第2627號），提起上訴，本
院判決如下：
    主  文
上訴駁回。
    理  由
一、本案經本院審理結果，認第一審判決對被告丁○○、庚○○
    均為無罪之諭知，核無不當，應予維持，並引用第一審判決
    書記載之證據及理由（如附件）。
二、檢察官上訴意旨略以：
（一）被告丁○○於偵查及原審審理時，對於贓物之來源前後供
      述不一，被告於偵查中或原審審理中之所辯，均屬卸責之
      詞，難謂原判決翔實無誤。
（二）被害人等前往台北縣警察局三重分局認領贓物時，均表示
      如有冒領願法律責任，而於贓物認領保管單簽名署押，足
      認被害人等所具領之物品，悉屬贓物無疑，原判決以該等
      物品是否確係失竊，尚值懷疑，尚有未洽。
（三）被告庚○○有多次因贓物罪嫌而獲不起訴處分之案件，則
      被告庚○○對於所購入他人所販來源不明之物有更高之注
      意查核之義務，竟數度以低於市價之價格購買來源不明之
      物，被告庚○○有不確定故買贓物之故意彰彰甚明云云。
三、惟查：
（一）認定犯罪事實應依證據，為刑事訴訟法所明定，故被告否
      認犯罪事實所持之辯解，縱屬不能成立，仍非有積極證據
      足以證明其犯罪行為，不能遽為有罪之認定。最高法院30
      年上字第1831號著有判例可資參照。檢察官上訴意旨以：
      被告丁○○於偵查及原審審理時，對於贓物之來源前後供
      述不一，所辯均屬卸責之詞云云，縱認屬實，亦非有積極
      證據足資證明被告丁○○有檢察官所指之竊盜犯行，法院
      不得僅憑被告丁○○於偵審中之供述不一，而遽為被告丁○○有罪之判決。檢察官此部分上訴理由，顯無可採。
（二）被害人楊超為、戊○○、丙○○、王文良、李金煌、林明
      德、林廷弘、陳明池、鄭國珍、李永成、曹進和等人於原
      審審理時均證稱其等並未因失竊而向警報案，被害人等既
      未報案而無紀錄可資查考，則究竟被害人等確有無失竊本
      件檢察官所指之主機、面板等物，即乏證據證明而非無可
      疑；且該等主機、面板上並無任何足茲辨明其間之差異之
      記載或特徵，欲認定該等物品係贓物，僅能憑藉眾被害人
      對於自己物品之記憶力爾。其中證人王文良、楊文強、李
      金煌、李俊慶、陳明池等人明白證稱係以一模一樣、機型
      相同、大同小異等，為其認領之依據；另證人己○○、陳
      明宗、鄭國珍及李永成則以手擦痕跡、認得出來、有做記
      號等為依據。惟衡諸常情，將極易失竊之物品在不妨害其
      價值及功效之情形下標示記號，雖可理解，然前揭證人等
      對於其等所認領之物與他人之物之區別，顯有模糊不明確
      之情形，在此等情況下，渠等填載贓物領據所認領之無線
      電主機、面板等物，是否確係失竊之物，殊值懷疑等情，
      業據原判決於理由欄內論述甚明，亦核與日常生活經驗無
      所違背。檢察官上訴意旨，徒以被害人等認領查扣物品時
      業已書具認領保管單，表示願負擔法律上之責任，即認該
      等物品確屬贓物，尚嫌率斷，顯無足取。
（三）對於無線電主機及面板之價格，同案被告李逸龍證稱係以
      面板新台幣（下同）1500至2000元、機身連面板2500至
      3500元賣給被告庚○○，賣了3次，得款11000元左右。
      而證人戊○○證稱：伊買舊的無線電主機含面板，大約價
      值4、5000元；證人丙○○證稱：伊買新的主機含面板約
      8000多元；證人楊文強證稱：我那時裝到好12000元，那是
      舊的，編號是Ｖ七型。證人己○○證稱：面板大約價值
      4、5000元，一部主機13500元，機型是Ｖ七（均見原審93
      年9月16日審判筆錄）。證人陳明宗證稱：無線電主機含面
      板新機買來10000多元；證人李永成證稱：無線電主機含面
      板買中古的，值7000多元等（均見原審93年10月15日審判
      筆錄。由上開多名證人證述情節觀之，無線電主機含面板
      的中古機型價格略有4、5000元至7、8000元不等，甚有至
      萬餘元，可見不同機型、年份以及使用狀況均影響到中古
      機型之價格，然以李逸龍所證述上開販售予庚○○之價格
      ，雖與證人等所證述之中古機型之買入價格稍低，惟能否
      遽認與市場行情顯不相當，非無斟酌之餘地。且被告庚○○既係以收購中古無線電主機及面板，再予以販售之方式
      以賺取差價，則在商言商，其壓低向李逸龍收購之價格，
      再以較高價錢賣出，係屬當然之理，亦符合社會一般交易
      常規，惟於法尚不得因此遽認庚○○係明知贓物而買受。
      亦據原判決於理由欄內詳予論述。檢察官上訴意旨徒以被
      告庚○○有多次因贓物罪嫌而獲不起訴處分之案件，而認
      被告庚○○對於所購入他人所販來源不明之物有更高之注
      意查核之義務，而無視於前引證人等關於中古機型之不同
      價格之證述，率認被告庚○○數度以低於市價之價格購買
      來源不明之物，必有不確定故買贓物之故意，於法尚非有
      據，此等出於臆測之上訴理由，顯無可取。
四、綜上所述，檢察官前述上訴意旨所陳各節，於法均非可採。
    其執此上訴意旨，任意指摘原判決不當，求予撤銷改判，顯
    無理由，應予駁回其上訴。
據上論結，應依刑事訴訟法第373條、第368條，判決如主文。
本案經檢察官李良忠到庭執行職務。
中　　華　　民　　國　　94　　年　　5 　　月　　24　　日
                  刑事第六庭審判長法  官  許國宏
　　                              法  官  洪光燦
                          　　　　法　官  林銓正
以上正本證明與原本無異。
不得上訴。
　                                書記官  陳玲憶
中　　華　　民　　國　　94　　年　　5 　　月　　26　　日
附件：
臺灣板橋地方法院刑事判決      九十二年度易字第二二七七號
    公　訴　人　臺灣板橋地方法院檢察署檢察官
    被　　　告　丁○○　男　31歲（民國○○年○月○○日生）
    　　　　　　　　　　住桃園縣楊梅鎮○○○路○段390巷
                          巷45弄34號3樓之2
    　　　　　　　　　　身分證統一編號：Ｚ000000000號
　　　　　　　　庚○○　男　47歲（民國○○年○月○○日生）
　　　　　　　　　　　　住臺北縣三重市○○路○段67號
　　　　　　　　　　　　身分證統一編號：Ｚ000000000號
　　右一人
    選任辯護人　邱群傑律師
    　　　　　　許卓敏律師
右列被告等因竊盜等案件，經檢察官提起公訴（九十二年度偵字
第二六二七號、第四九三一號、第六六四一號、第一一二八號
、第一四四號、第一一二七七號），本院判決如左：
    主  文
丁○○、庚○○均無罪。
    理  由
一、公訴意旨略以：
（一）被告李逸龍、林炳志（均已結）共同基於意圖為自己不法
      所有之概括犯意聯絡，連續在附表所示之時、地，竊取如
      附表所示被害人財物（詳細行竊時間、地點、行為人、手
      法、所得財物等，均如附表所示），並將上開竊得之無線
      電主機與面板等物持向被告庚○○所開設位於臺北縣三重
      市○○路○段六七號之「富貴無線電專賣店」（現改名「
      中野通訊社」）變賣，所得由二人朋分花用。被告庚○○
      明知上開無線電主機及面板等物均係李逸龍、林炳志二人
      竊得之贓物，竟仍基於故買贓物之概括犯意，自九十一年
      九月間某日起，迄九十二年一月間止，連續在其所開設位
      於臺北縣三重市○○路○段六七號之「富貴無線電專賣店
      」內，以低於市價四分之一之價格購入。嗣於九十二年一
      月十七日二十一時許，經警在庚○○所開設之前揭通訊行
      內，查獲ＫＥＮＷＯＯＤ牌車裝無線電ＴＭ─七三三型四
      台、無線電面板六具、ＴＭ─Ｖ七型車裝無線電一台、無
      線電面板三具、ＴＭ─七三二型無線電面板三具後，循線
      查獲上情。
（二）被告丁○○基於意圖為自己不法所有之概括犯意，以擊破
      車窗之方式，連續(1)於九十一年十月十日零時許，在臺北
      縣三重市○○○路五十四號前，竊取被害人林俊毅所有車
      裝音響主機一台、螢幕一台；(2)於九十一年十一月十五日
      ，在臺北縣新莊市○○街九號二樓，竊取被害人陳文炳所
      有之手提電腦一台；(3)於九十一年十二月三十日，在臺北
      縣板橋市○○路九十三巷三號，竊取被害人甲○○所有之
      手提電腦一台；(4)於九十二年一月十六日二時許，在臺北
      縣中和市○○路八八九號地下停車場，竊取被害人黃昭維
      所有之中華民國護照一本、太陽眼鏡二副、明牌皮夾二個
      ；(5)於九十二年一月十七日七時許，在臺北市○○區○○
      街二八四巷三六弄二二號地下停車場，竊取被害人江佰卿
      所有之車內音響主機一台、液晶螢幕一台、ＣＤ盒一個、
      車用音響轉換器一台；(6)於九十二年一月十七日七時三十
      分許，在臺北市○○區○○街二八四巷三十弄八三號地下
      室，竊取被害人乙○○所有之中國信託信用卡一張、何嘉
      仁書店貴賓卡一張、太陽眼鏡一副。嗣於九十二年一月十
      七日二十三時五十分許，經警在丁○○位於臺北縣中和市
      ○○街十四巷四十弄十二之二號三樓住處，查獲筆記型電
      腦三台、車用音響ＣＤ盒三台、車用音響主機面板六台、
      車用音響主機七台、電腦光碟機三台、電子翻譯機三台、
      太陽眼鏡三付、名牌皮夾二個、黃昭維護照一本、何嘉仁
      書店貴賓卡一張、起子與扳手等工具二十支等物，始循線
      查獲上情。
　　因認被告庚○○涉有刑法第三百四十九條第二項之故買贓物
    罪嫌，被告丁○○涉　　有刑法第三百二十一條第一項第三
    款之攜帶兇器竊盜罪嫌。
二、按犯罪事實應依證據認定之，無證據不得認定犯罪事實，又
    不能證明被告犯罪或其行為不罰者，應諭知無罪之判決，刑
    事訴訟法第一百五十四條第二項、第三百零一條第一項分別
    定有明文。而認定不利於被告之事實，須依積極證據，苟積
    極證據不足為不利於被告事實之認定時，即應為有利於被告
    之認定，更不必有何有利之證據。最高法院著有判例可循（
    最高法院三十年上字第八一六號判例參照）。末按認定犯罪
    事實所憑證據，雖不以直接證據為限，間接證據亦包括在內
    ；然無論直接或間接證據，其為訴訟上之證明，須於通常一
    般之人均不致有所懷疑，而得確信其為真實之程度者，始得
    據為有罪之認定。如未能發現相當證據，或證據不足以證明
    ，自不能以推測或擬制之方法，以為裁判基礎，最高法院亦
    著有七十六年臺上字第四九八六號判例、四十年臺上字第八
    六號判例足參
三、公訴人認為被告庚○○、丁○○涉有上開犯行，無非係以被
    告庚○○、丁○○皆無法供出前述查獲物品之來源以供本院
    查證，亦為被告二人於警詢及本署偵訊時供認無訛，有警詢
    及本署偵訊筆錄在卷可考。且被告二人遭查獲右開物品，多
    係無線電、汽車音響及筆記型電腦，而被告庚○○本身即在
    經營通訊行，對無線電之物之價錢等必是瞭解，被告丁○○
    非係在一般出售汽車音響、筆記型電腦等固定商家購買前述
    物品，反係在臺北縣三重市重新橋下之跳蚤市場入前開物品
    ，並如前述，依經驗法則而論，汽車音響、筆記型電腦、無
    線電等物為高科技、精密度極高之產品，一般有理性之人，
    為求品質保證及日後維修之便利，皆會前往有固定店面之商
    家購買，且該商家亦會交付保證書以保證其出售之電腦品質
    無問題，乃被告庚○○、丁○○仍非向一般販售之商行購買
    ，反係分別向被告李逸龍等及不詳之人所購買，顯不符合一
    般之交易習慣，復未索取保證書證明前述物品品質無問題，
    又購買之物品又皆係他人失竊之贓物，則被告庚○○顯有前
    述物品皆係來源不明之贓物之認識，被告丁○○前揭所辯不
    可採信，顯屬無疑等，為其主要論據。
四、訊據被告庚○○、丁○○均堅詞否認上開犯行，被告庚○○
    辯稱：只有四塊無線電主機板是李逸龍拿來賣我的，至於是
    那四塊，我不能區分出來，因為機型、外型都一樣，我是用
    二、三千元跟他買三個面板，另外買一個主機，主機是用三
    、四千元買的，他分四次拿來賣我，第一次拿面板來賣我時
    ，他說是他父親貨車上的，不用了，我問他為何只有面板而
    沒有主機，所以當天下午他又拿了一個主機來賣給我。後來
    另外二次他又分別拿了二塊面板來賣我等語。被告丁○○則
    辯稱：除了我分租給阿明的房間搜出來的東西，其他在我家
    搜到的東西是我的，東西是我買來的或是維修的，我有電動
    螺絲起子、我的手提電腦警方也把他查扣了，東西是我從網
    路、回收站買來的，是在不同時間買來的，有的是買來後要
    維修才能用，為何被害人說是失竊的東西，我不知道等語。
    經查：
（一）被害人對於前往警局認領無線電主機及面板之過程，證人
      楊超為證稱：我沒有報警，因為這種事情常常發生，因為
      我有保險，事後是車行通知我們有抓到小偷，叫我們去領
      失物，我去三重分局領失物，領回無線電面板。（如何認
      定你領回的東西就是你失竊的無線電面板？）我有做記號
      ，當時在分局有很多，我就慢慢找。（什麼記號？）用尖
      銳的東西刮痕，做個符號。（刮哪裡，做什麼記號？）在
      面板上做一個符號，隨便刮三痕做為符號。（買了多久失
      竊？）好幾年，買的時候一萬多元，失竊的時候，我那台
      已經不再產，失竊時的中古行情大約七千多。證人戊○○
      證稱：沒有報警，因為是舊主機，所以大約價值四、五千
      元，我買了大約八個月左右，我買的時候就是舊的。因為
      我的主機接線部分有一個螺絲破掉，我都用塑膠繩綁，所
      以我認得出來。證人丙○○證稱：（有失竊何物？）車機
      面板，新的價值約五千元，我那時候買整台八千多，面板
      不知道多少錢。因為我已經失竊二次，都沒有報警。車行
      通知我們，說有抓到，叫我們去三重分局。因為我那個液
      晶面板前面有斷字，而且旋轉鈕有一個沒有辦法轉大小聲
      ，少一個塑膠袋。警方有一堆讓我們去認，我那個面板少
      一個旋轉鈕。警方並無要求提出失竊身分或失竊證明，因
      為我們沒有報警。是車行通知我們東西有找到，叫我們過
      去，車行通知我們有失竊，因為要出險，車行有幫我們保
      險。證人王文良證稱：沒有報警，這次有找回來，我事後
      跟被告庚○○買一台，買回來之後，又找回來，在三重分
      局找回來，是有無線電通知我們，所以我就去三重分局看
      看。東西都一模一樣，去的時候只剩幾個，就隨便領一個
      回去。去分局，警方沒有身分過濾，或是失竊證明。我是
      跟別人買中古的，買的時候六、七千，失竊的時候價值多
      少我不知道。證人楊文強證稱：我的無線電面板被偷走，
      因為我的主機藏在隱密的地方，沒有被偷走，我那時裝到
      好一萬二，那是舊的，單獨面板值多少錢，我不是很清楚
      。（後來面板有無找回？）有，在三重分局，因為朋友跟
      我說的。（面板有無特殊記號？）沒有，因為面板有的都
      一樣，我是認我自己的型號，編號是Ｖ七型。證人李金煌
      證稱：（後來有無找回失物？）有，後來經友台無線電廣
      播，我找到一些贓物，去三重分局認領，有找到。（失竊
      有無報警？）想說找不到，沒有去報警，但是有去報修玻
      璃，我們是民間保險互助會。（警方有無要你提供報案證
      明等？）我們有叫他去查，我們修理玻璃都有案底，他們
      可以查得到。（如何辨認那就是你失竊的東西？）天天在
      車上用，比較面熟，機台大同小異，因為天天在用，面板
      磨損程度比較記得。（大約磨損程度？特徵？）面板有點
      模糊不是很清楚，機台被拆下來也有被破壞一點，因為面
      板天天在看，一天在車上十五個小時，就看十五個小時‧
      ‧‧。（失竊時機台價值？）大約六、七千元的價值。證
      人李俊慶證稱：無線電的主機含面板被偷，價值大約一萬
      元左右，我買一萬多，買蠻久了，大約一年多。車行通知
      我們去三重分局。我掉的就是那個東西，我掉的就是那個
      機型跟面板，機型是我買的我認得，機型Ｖ七，Ｋ開頭的
      牌子。東西都一樣，我是從機型辨別。當時整台主機跟面
      板的機型好像只有一台，當時現場還有七三三的其他機型
      ，但是我掉的就是這一型，所以我就領回。證人己○○證
      稱：我放在手扶箱裡面，我藏在裡面被翻動，大約價值四
      、五千元，一部主機一萬三千五，主機沒有被偷，只有面
      板被偷。面板是塑膠的，我常常用手擦，有痕跡，我去看
      的時候，只剩下這一台有手擦的痕跡，所以我想應該就是
      這一部。證人林明德證稱：同行通知我，叫我去三重分局
      看看有無我失竊的東西，最後有領回。因為面板我使用很
      久，磨損的痕跡我認得。我是買整台，整台五千元，大約
      買了一、二年被偷。（當初去分局認領，警方有無要求你
      提供報案證明或是失竊證明？）他有問我，但是我跟他們
      說我沒有報案，他問我這裡有無我失竊的東西。（如何辨
      認領回的面板？）因為面板使用久了，每天看，之前我有
      貼魔鬼貼，用刀片割的時候，有一點磨損。證人林廷弘證
      稱：無線電的主機台及面板被偷。那時我買舊的是七千九
      。沒有報警。朋友跟我講三重分局有個案件進來，有查獲
      主機板叫我去看看有無失竊的東西。當時我看到我的面板
      ，面板我曾經自己拆過，上面的刮痕我有印象。認領時警
      方沒有要我提供報案證明（以上均詳見本院九十三年九月
      十六日審判筆錄）。另證人陳明池證稱：沒有報警。機子
      沒有記號，有領回面板，我的面板是七三三型，因為是同
      一機型我就領回了。證人陳明宗證稱：有報警，有找回面
      板，面板是用很久的，我認的出來。買一萬多元，面板值
      二、三千元。所謂一萬多元，是指新機的價錢。證人鄭國
      珍證稱：沒有報警，被偷很多次。七三三型的，我有故意
      作記號。整台一萬多元。證人李永成證稱：沒有報警有找
      回來，是無線電車隊通知去三重分局看看，主機和面板都
      有找回來，七三三型的，我有做記號。買中古的，值七千
      多元，現在又被偷了。證人曹進和證稱：七三二型面板被
      偷，我沒有報警。在三重分局找到，機子有卡到水泥的特
      徵，是我姐夫送我的，後來又被偷了（見本院九十三年十
      月十五日審判筆錄）。由上開證人之證述可知，甚多被害
      人因無線電主機及面板時常遭竊或其他因素而未報案，既
      然未有報案紀錄，則究竟有無失竊，即無認定之標準。況
      且，若真有失竊，警方或許礙於人力不足而便宜行事，由
      眾人自行尋找，此時，該等主機、面板上並無任何「序號
      」或「原廠編號」足茲辨明其間之差異，欲認定該等物品
      係贓物，僅能憑藉眾人對於自己物品之記憶力而已。其中
      證人王文良、楊文強、李金煌、李俊慶、陳明池等人明白
      證稱係以一模一樣、機型相同、大同小異等，為其認領之
      依據；另己○○、陳明宗、鄭國珍及李永成則以手擦痕跡
      、認得出來、有做記號等為依據。惟衡諸常情，將極易失
      竊之物品在不妨害其價值及功效之情形下標示記號，雖非
      無法理解，然前揭證人等之形容畢竟過於模糊而不明確，
      在此情況下，渠等填載贓物領據所領走之無線電主機、面
      板等物，是否確係失竊之物，甚值懷疑。況縱認該等物品
      確係贓物，以被告庚○○經營無線電通訊行此一行業，平
      日店內即堆放數量頗多之舊無線電主機零件及面板，該等
      無線電主機面板之來源，或為客戶購買新機時，將其舊無
      線電作價收購，或為客戶送修舊機所拋棄之主機面板，由
      被告庚○○取其零件充當維修使用，而依一般商業習慣，
      折舊抵價收購應無向客戶索取收據之理，且舊物多為瑕疵
      或不敷使用之廢棄物，自無取得品質保證書之可能。僅以
      被告無法取得來源證明，又無品質保證書等情而認定被告
      收受時明知係贓物，並將上開有利被告之合理情況予以排
      除，自嫌速斷。
（二）同案被告李逸龍於偵查中供稱：（賣給庚○○時有無向他
      說是偷來的？）沒有，我跟他說是家裡的（臺灣板橋地方
      法院檢察署，九十二年度偵字第二六二七號卷，第一一四
      頁）。又於本院審理時證稱：（拿去賣他的時候，如何告
      知？）說是我家裡的。（你有告訴他來源嗎？）沒有。（
      事後有告訴林炳志你賣給庚○○的經過及價格？）我有告
      訴林炳志我賣的價格。（賣給庚○○時，他有無問你主機
      面板如何來，或是他有無要你提供出廠證明？）他只問我
      東西哪裡來的，我說是家裡來的，他沒有要我提出證明，
      他也沒有開收據給我。（庚○○有無懷疑你這個東西是偷
      來的贓物？）有，他問我這是不是偷來的，我說不是（本
      院九十三年九月十六日審判筆錄）。由李逸龍之證述，可
      認被告庚○○於向其收購主機及面板時，李逸龍並未告知
      該等物品係偷竊而來，甚且於庚○○質疑是否為贓物之際
      ，猶一再陳稱並非贓物，係家中物品，則能否遽認庚○○
      對所收購之物品係贓物一節有所認識，實堪存疑。
（三）對於無線電主機及面板之價格，同案被告李逸龍證稱係以
      面板一千五至二千元、機身連面板二千五百元至三千五百
      元賣給庚○○，賣了三次，得款一萬一千元左右。而證人
      戊○○證稱：伊買舊的無線電主機含面板，大約價值四、
      五千元；證人丙○○證稱：伊買新的主機含面板約八千多
      元；證人楊文強證稱：我那時裝到好一萬二，那是舊的，
      編號是Ｖ七型。證人己○○證稱：面板大約價值四、五千
      元，一部主機一萬三千五，機型是Ｖ七（均詳見本院九十
      三年九月十六日審判筆錄）。證人陳明宗證稱：無線電主
      機含面板新機買來一萬多元；證人李永成證稱：無線電主
      機含面板買中古的，值七千多元等（均見本院九十三年十
      月十五日審判筆錄。由上開多名證人證述情節觀之，無線
      電主機含面板的中古機型價格略有四、五千元至七、八千
      元不等，甚有至萬餘元，可見不同機型、年份以及使用狀
      況均影響到中古機型之價格，然以李逸龍所證述上開販售
      予庚○○之價格，雖與證人買入中古機型之價格稍低，惟
      能否遽認與市場行情顯不相當，實有斟酌之餘。蓋庚○○
      既收購中古無線電主機及面板，再予以販售以賺取差價之
      利潤，其向李逸龍收購之價格自然會壓低再以較高價錢賣
      出，此乃當然之理，亦符合社會一般交易習慣，非可因此
      遽認庚○○係明知贓物而買受。
（四）對於被告丁○○部分，其於偵訊時對於贓物何來，始終供
      稱係於三重重新橋、永和福和橋下之跳蚤市場買得（臺灣
      板橋地方法院檢察署，九十二年度偵字第二六二七號卷，
      第一五二頁背面、九十二年度偵字第一一二八號卷，第
      二二頁背面）。另稱：（黃昭維、乙○○二人的護照、信
      用卡何來？）阿明留下來的，他租我的房間，從他房間搜
      出來的（九十二年度偵字第一一二八號卷，第二二頁背
      面），丁○○上揭贓物何來之供述與在本院審理時前揭辯
      稱：從網路、回收站買來等語並不一致，雖有可疑，然與
      竊盜犯嫌無涉。縱認為「阿明」其人係丁○○所杜撰，實
      際上並無其人，仍無法以此即認黃昭維、乙○○之物品為
      丁○○所竊取。此外，共同被告李逸龍對於是否將偷來之
      物賣給丁○○，先供稱：丁○○我不認識他（九十二年度
      偵字第一一二七七號卷，第三七、三七頁背面）。被告即
      證人林炳志亦供稱：據我所知，沒有賣給丁○○（九十二
      年度偵字第二六二七號卷，第一二九頁背面）。嗣於本院
      訊問時，李逸龍及林炳志乃翻異前詞，供稱：賣給丁○○
      ，賣了一個ＶＣＤ主機跟車上的液晶電視的螢幕，分兩次
      賣等語（本院九十三年五月十八日準備程序筆錄）。渠前
      後供述雖互核不一，然該二人之供述均與丁○○是否涉有
      竊盜犯行無關，自無法於本案採為對被告丁○○涉嫌竊盜
      之不利認定。另證人江佰卿及甲○○雖於偵訊時證述物品
      失竊之情，惟均稱未看到係何人所竊，亦未曾見過被告（
      臺灣板橋地方法院檢察署，九十二年度偵字第二六二七號
      卷，第一五三頁、一五三頁背面），二證人既未親眼目擊
      何人竊取贓物，警方又無在現場採得被告指紋等證據，自
      亦不足證明被告丁○○涉有竊盜行為。綜上，被告持有贓
      物之原因，不一而足，固可能係自行竊取而得，然尚不能
      排除係向他人買受之可能性，僅由丁○○住處查獲贓物之
      情，尚不因此即認被告涉有竊盜犯行。
五、如上所述，公訴人指訴被告庚○○涉有贓物罪嫌、被告丁○○涉有竊盜罪嫌，依本件現存之證明資料，尚未達於通常一
    般之人均不致有所懷疑，而得確信其為真實之證明程度，仍
    有合理懷疑之存在，致使無從形成對被告二人為有罪之確信
    ，此外復查無其他積極事證可認被告二人確有何公訴人所指
    之犯行，依前開說明及「罪證有疑，利於被告」之證據法則
    ，本件公訴人分別起訴被告庚○○贓物犯嫌及丁○○竊盜之
    犯嫌尚屬未能證明，自應為二人無罪判決之諭知。至被告丁○○是否涉及贓物罪嫌，因非本件起訴範圍，本院無從變更
    起訴法條逕予審理，應由檢察官另行偵查處理，附此敘明。
據上論斷，應依刑事訴訟法第三百零一條第一項前段，判決如主
文。
本案經檢察官王秀慧、陳鴻濤到庭執行職務。
中　　華　　民　　國　　93　　年　　10　　月　　29　　日
              　　臺灣板橋地方法院刑事第九庭
                          審判長法　官  胡  堅  勤
                                法　官  王  瑜  玲
                                法　官  李  君  豪
右正本證明與原本無異。
如不服本判決，應於判決送達後十日內，向本院提出上訴狀。
                                書記官  蕭  汝  芳
中　　華　　民　　國　　93　　年　　10　　月　　29　　日
